臺灣臺南地方法院刑事判決　　　　　　　100年度訴字第983號
公　訴　人　臺灣臺南地方法院檢察署檢察官
被　　　告　李美霞
上列被告因偽造文書等案件，經檢察官提起公訴（100年度偵字
第5068號），被告於準備程序中就被訴事實為有罪之陳述，本院
合議庭裁定由受命法官獨任改依簡式審判程序審理，並判決如下
：
    主  文
李美霞所犯如附表一、二所示各罪，各處如附表一、二所示之刑
，應執行有期徒刑壹年捌月。如附表二所示續期保險費送金單、
自動墊繳保險費清償證明上偽造之「國泰人壽保險股份有限公司
圖印」、「國泰人壽保險股份有限公司總經理之章」印文均沒收
。
    事  實
一、李美霞自民國77年8月底至98年12月間任職於國泰人壽保險
    股份有限公司（以下均稱國泰人壽），擔任國泰人壽展業安
    南通訊處營業專員，負責向保戶收取保險費、辦理客戶保險
    金之申請給付及款項之轉交、保單質押貸款之申請、利息收
    取、還款解繳公司等業務，為從事業務之人。詎李美霞因不
    堪地下錢莊逼債壓力，竟分別基於意圖為自己不法之所有之
    犯意，先後於附表一所示之時間、地點，分別向附表一所示
    之保戶收取保險費、保單貸款清償款項後，將上開保險費或
    清償款項均予以侵占入己，金額合計新臺幣（下同）1,163,
    886元，復為掩飾其附表一所示之業務侵占犯行，另分別基
    於行使偽造私文書之犯意，先後於附表二所示之時間、地點
    ，分別偽造附表二所示之用以表示國泰人壽已經收取上開款
    項之文書，再持以對各該繳款人行使之，足以生損害於國泰
    人壽、各該繳款人。
二、案經國泰人壽訴由臺灣臺南地方法院檢察署檢察官偵查起訴
    。
    理    由
一、本件被告李美霞所犯非死刑、無期徒刑、最輕本刑為3年以
    上有期徒刑之罪，或高等法院管轄第一審之案件，被告於本
    院準備程序進行中，就被訴事實為有罪之陳述，經告以簡式
    審判程序之旨，並聽取檢察官、被告等之意見後，本院合議
    庭裁定由受命法官獨任進行簡式審判程序，是本件之證據調
    查，依刑事訴訟法第273條之2規定，不受同法第159條第1項
    、第161條之2、第161條之3、第163條之1及第164條至第170
    條規定之限制，合先敘明。
二、上揭犯罪事實，業據被告李美霞於本院準備程序及審理時坦
    承不諱（本院卷第第63頁、第78頁背面、第81頁背面），核
    與告訴代理人於警詢及偵訊時之指訴(警卷第8至10頁、臺灣
    臺南地方法院檢察署99年度他字第793號卷【下稱他卷】第
    72至73、87頁、偵卷第10頁)、證人杜淑敏於警詢時之陳述
    相符（警卷第12至14頁），並有聲明書影本3份（立聲明書
    人：廖文欽）、聲明書影本1份（立聲明書人：林文瑞）、
    聲明書影本4份（立聲明書人：杜淑敏）、聲明書影本1份（
    立聲明書人：蕭秋玲，金額：新臺幣【下同】3,132元）、
    聲明書影本1份（立聲明書人：蕭秋玲）（他卷第4至13頁）
    ，續期保費送金單影本5份（他卷第97至100頁）、續期保費
    送金單或自動墊繳保險費清償證明影本13份（他卷第101至
    107頁）、報告書影本1份（報告書：李美霞）（他卷第108
    頁）在卷足資佐證，足認被告自白與事實相符而可採。本件
    事證明確，被告犯行均堪認定，應依法論科。
三、論罪科刑：
(一)新舊法比較：被告李美霞為如附表一、二編號1-2-1、2-1-1
    、2-1-2、附表一編號3-1之犯行後，刑法業於94年2月2日修
    正公布，95年7月1日起施行。按行為後法律有變更者，適用
    行為時之法律，但行為後之法律有利於行為人者，適用最有
    利於行為人之法律，修正後刑法第2條第1項定有明文。本次
    法律變更，比較時應就罪刑有關之共犯、未遂犯、想像競合
    犯、牽連犯、連續犯、結合犯，以及累犯加重、自首減輕暨
    其他法定加減原因（如身分加減）與加減例等一切情形，綜
    其全部罪刑之結果而為比較（最高法院95年度第8次刑事庭
    會議決議參照）。經查：
 1、修正前刑法第33條第5款規定：「罰金：1元（銀元）以上」
    ，並依現行法規所定貨幣單位折算新臺幣條例規定，以銀元
    1 元折算新臺幣3元，修正後刑法第33條第5款則規定：「罰
    金：新臺幣1,000元以上，以百元計算之」，是修正後刑法
    第33 條第5款所定罰金刑最低數額，較之修正前提高，自以
    修正前刑法第33條第5款規定有利於被告李美霞。
 2、修正前刑法第56條有關「連續數行為而犯同一之罪名者，以
    一罪論，但得加重其刑至2 分之1 」之連續犯規定，業經修
    正刪除。被告所犯多次行使偽造私文書罪、業務侵占罪，均
    發生於新法施行之前，各所為犯罪時間相近，各係犯基本構
    成要件相同之罪名，其主觀上又係基於概括犯意所為，為連
    續犯，依修正前刑法第56條規定，應各論以一罪，而在刑法
    修正後，則應分論併罰，自以修正前連續犯之規定較有利於
    被告。
 3、刑法第55條關於牽連犯之規定亦經刪除，則被告李美霞所犯
    各罪，即應予分論併罰，比較新舊法結果，以適用被告行為
    時之法律即修正前刑法第55條牽連犯之規定，較有利於被告
    李美霞。
 4、修正前刑法第51條規定：「數罪併罰，分別宣告其罪之刑，
    依左列各款定其應執行者：」，其中第5款規定：「宣告多
    數有期徒刑者，於各刑中之最長期以上，各刑合併之刑期以
    下，定其刑期。但不得逾二十年。」；修正後刑法第51條第
    5款規定：「宣告多數有期徒刑者，於各刑中之最長期以上
    ，各刑合併之刑期以下，定其刑期。但不得逾三十年。」，
    則被告所犯上開等罪均係於刑法修正前所犯，比較結果，修
    正前之規定較有利於被告。
 5、綜上，經綜合法律修正前後之整體比較，揆諸前揭最高法院
    決議及修正後刑法第2條第1項之「從舊從輕」原則，適用94
    年2月2日修正前之刑罰法律，對被告李美霞較為有利，自應
    整體適用修正前刑法之相關規定。
(二)核被告李美霞所為，關於附表一所示部分，均係犯刑法第33
    6條第2項之業務侵占罪；關於附表二所示部分，均係犯刑法
    第216條、第210條之行使偽造私文書罪。按偽造私文書係指
    無權利制作人，偽造他人名義而為私文書之制作，本案被告
    未經有權制作人國泰公司之同意，於附表二所示續期保險費
    送金單、自動墊繳保費清償證明上，偽造「國泰人壽保險股
    份有限公司圖印」、「國泰人壽保險股份有限公司總經理之
    章」印文，為偽造續期保險費送金單、自動墊繳保費清償證
    明等私文書之階段行為；其偽造附表二所示私文書後，復持
    以行使，其偽造私文書之低度行為，應為行使偽造私文書之
    高度行為所吸收；均不另論罪。所犯如附表一編號1-2-1、
    2-1-1、2-1-2業務侵占罪、如附表二編號1-2-1、2-1-1、
    2-1-2行使偽造私文書罪，時間緊接、反覆為同一罪名行為
    ，顯係基於概括犯意為之，應依連續犯規定，以一罪論，並
    依法加重其刑。所犯如附表一、二編號1-2-1、2-1-1與2-1-
    2業務侵占罪與行使偽造私文書罪間，有方法結果之牽連關
    係，為牽連犯，應依修正前刑法第55條之規定，從一重之業
    務侵占罪處斷。被告以一行為同時侵占如附表一編號1-1-1
    、2-1-10廖文欽與林文瑞之保費，係以一行為同時侵害二人
    之財產法益，為同種想像競合犯，亦應從一重處斷。又如附
    表二編號1-1-1部分被告行使偽造私文書部分犯行，雖未據
    檢察官起訴，惟因被告於本院審理時供述係同時向廖文欽收
    取如附表一編號1-1-1、2-1-10保費，所行使之偽造續期保
    費送金單、自動墊繳保險費清償證明亦係於前一日同時製作
    （本院卷第46頁背面至第47頁），亦成立想像競合犯，屬裁
    判上一罪，而應由本院一併審理。另如附表一編號3-2部分
    犯行部分，被告係同時向杜淑敏收取3筆保費，業據被告供
    述在卷（本院卷第37頁背面），應僅論以單純一罪。起訴書
    認為上開有關應構成連續犯、牽連犯、想像競合或單純一罪
    部份，均屬數罪，而應各自分論併罰，應有誤會。被告所犯
    附表一、二所示各罪，除前述應論以連續犯、牽連犯、想像
    競合或單純一罪部份，犯意各別，行為互殊，應分論併罰。
四、中華民國九十六年罪犯減刑條例業於96年7月4日公布，並於
    同月16日施行，依該條例第2條規定，犯罪在96年4月24日以
    前者，除本條例另有規定外，應予以減刑，本件附表一、二
    編號1-2-1、2-1-1至2-1-5、附表一編號3-1、4-1所示部分
    ，被告之犯罪時間均在96年4月24日以前（附表一編號4-1部
    分，檢察官起訴書特定之犯罪時間為「96年至98年間某日」
    ，依卷內一切現有事證亦無法確定發生於96年4月24日前或
    後，依有疑惟利被告原則，認定發生於96年4月24日之前）
    ，且被告所犯刑法第336條第2項之業務侵占罪，雖為該條例
    第3條第1項第15款所列舉之罪，然被告之宣告刑，既均未逾
    有期徒刑1年6月，且無該條例所定不予減刑之情形，爰依中
    華民國九十六年罪犯減刑條例第2條第1項第3款、第7條規定
    ，各減其宣告刑2分之1，並合併定其應執行之刑。
五、爰審酌被告自述其教育程度為高中畢業之智識程度，及其目
    前擔任洗碗工，每月收入僅18,000元，經濟狀況極為窘困之
    生活狀況，又其身為保險業務員，違背與保戶間之信賴關係
    ，因不堪地下錢莊逼債而侵占各保戶所繳交之保險費、貸款
    清償款項，致生損害於保戶及國泰公司之權益，及為掩飾侵
    占犯行而偽造續期保費送金單、自動墊繳保險費清償證明，
    致生損害於保戶及國泰公司，合計因此侵占之金額達1,163,
    886元，其犯後雖因無力負擔告訴人所提出之和解條件，迄
    今仍未能與告訴人達成和解，惟被告犯後始終坦認犯行，深
    表悔意，態度良好等一切情狀，分別量處如主文所示之刑，
    並定其應執行刑。
六、扣案如附表二所示續期保險費送金單、自動墊繳保險費清償
    證明業已交付保戶，非被告所有之物，惟其上被告所偽造之
    「國泰人壽保險股份有限公司圖印」、「國泰人壽保險股份
    有限公司總經理之章」印文，均應依刑法第219條規定沒收
    之。
七、據上論斷，應依刑事訴訟法第273條之1第1項前段、第299條
    第1項前段，刑法第336條第2項、第216條、第210條、第219
    條、修正前刑法第56條、第55條、第51條第5款，刑法施行
    法第1條之1第1項、第2項前段，中華民國九十六年罪犯減刑
    條例第2條第1項第3款、第7條、第11條，判決如主文。
本案經檢察官郭書鳴到庭執行職務。
中    華    民    國    100    年  11     月    30    日
            刑事第十一庭    法  官   許嘉容
以上正本證明與原本無異。
如不服本判決應於收受本判決後10日內向本院提出上訴書狀，並
應敘述具體理由。其未敘述上訴理由者，應於上訴期間屆滿後20
日內向本院補提理由書狀（均須按他造當事人之人數附繕本）「
切勿逕送上級法院」。
                            書記官   陳玉芬
中    華    民    國   100    年    11    月    30    日
附錄本案論罪科刑法條：
中華民國刑法第336條
（公務公益侵占罪、業務侵占罪）
對於公務上或因公益所持有之物，犯前條第1項之罪者，處1年以
上7年以下有期徒刑，得併科5千元以下罰金。
對於業務上所持有之物，犯前條第1項之罪者，處6月以上5年以
下有期徒刑，得併科3千元以下罰金。
前二項之未遂犯罰之。
中華民國刑法第216條
（行使偽造變造或登載不實之文書罪）
行使第210條至第215條之文書者，依偽造、變造文書或登載不實
事項或使登載不實事項之規定處斷。
中華民國刑法第210條
（偽造變造私文書罪）
偽造、變造私文書，足以生損害於公眾或他人者，處5年以下有
期徒刑。
附表一：業務侵占部分：
┌───┬────┬──────┬──────────────┬───────────┐
│編 號 │保戶姓名│保單號碼    │侵占時間、地點、方式、金額  │宣告刑                │
├───┼────┼──────┼──────────────┼───────────┤
│1-1-1 │ 廖文欽 │0000000000  │李美霞於97年6月25日，至廖文 │李美霞意圖為自己不法之│
│      │        │(下稱甲保險)│欽位於台南市○區○○路二段  │所有，而侵占對於業務上│
│      │        │            │307巷35號住處向廖文欽收取甲 │所持有之物，處有期徒刑│
│      │        │            │保險第7期保費8,410元後，將  │陸月。                │
│      │        │            │該款項侵吞入己。            │                      │
├───┼────┼──────┼──────────────┼───────────┤
│1-1-2 │ 同上   │同上        │李美霞於98年5月底某日，至廖 │李美霞意圖為自己不法之│
│      │        │            │文欽同上住處向廖文欽收取甲  │所有，而侵占對於業務上│
│      │        │            │保險第8期保費8,410元後，將  │所持有之物，處有期徒刑│
│      │        │            │該款項侵吞入己。            │陸月。                │
├───┼────┼──────┼──────────────┼───────────┤
│1-2-1 │ 廖文欽 │0000000000  │李美霞於95年5月間某日，至廖 │李美霞連續意圖為自己不│
│      │        │(下稱乙保險)│文欽同上住處向廖文欽收取乙  │法之所有，而侵占對於業│
│      │        │            │保險之年繳第8次保費58,600元 │務上所持有之物，處有期│
│      │        │            │後，旋即侵吞入己。          │徒刑壹年，減為有期徒刑│
│      │        │            │                            │陸月。未扣案如附表二編│
│      │        │            │                            │號1-2-1、2-1-1、2-1-2 │
│      │        │            │                            │所示續期保費送金單壹紙│
│      │        │            │                            │上偽造之「國泰人壽保險│
│      │        │            │                            │股份有限公司圖印」、「│
│      │        │            │                            │國泰人壽保險股份有限公│
│      │        │            │                            │司總經理之章」印文各壹│
│      │        │            │                            │枚均沒收。            │
├───┼────┼──────┼──────────────┼───────────┤
│1-2-2 │  同上  │同上        │李美霞於96年5月間某日，至廖 │李美霞意圖為自己不法之│
│      │        │            │文欽同上住處向廖文欽收取乙  │所有，而侵占對於業務上│
│      │        │            │保險年繳第9次保費58,600元後 │所持有之物，處有期徒刑│
│      │        │            │，旋即侵吞入己。            │柒月。                │
├───┼────┼──────┼──────────────┼───────────┤
│1-2-3 │  同上  │同上        │李美霞於97年5月底某日，至廖 │李美霞意圖為自己不法之│
│      │        │            │文欽同上住處向廖文欽收取乙  │所有，而侵占對於業務上│
│      │        │            │保險年繳第10 次保費58,600元 │所持有之物，處有期徒刑│
│      │        │            │後，旋即侵吞入己。          │柒月。                │
├───┼────┼──────┼──────────────┼───────────┤
│1-2-4 │  同上  │同上        │李美霞於98年6月1日，至廖文  │李美霞意圖為自己不法之│
│      │        │            │欽同上住處向廖文欽收取乙保  │所有，而侵占對於業務上│
│      │        │            │險年繳第11次保費58,600元後  │所持有之物，處有期徒刑│
│      │        │            │，旋即侵吞入己。            │柒月。                │
├───┼────┼──────┼──────────────┼───────────┤
│2-1-1 │ 林文瑞 │0000000000  │李美霞於95年3月底某日，至廖 │（與附表一編號1-2-1、 │
│      │        │(下稱丙保險)│文欽同上住處向廖文欽收取林  │2-1-2成立連續犯【上開 │
│      │        │            │文瑞囑託轉交之丙保險年繳第  │二罪分別與附表二編號  │
│      │        │            │28次保費14,141元後，旋即侵  │1-2-1、2-1-2成立牽連犯│
│      │        │            │吞入己。                    │】，與附表二編號2-1-1 │
│      │        │            │                            │成立牽連犯，僅論以一罪│
│      │        │            │                            │即如附表一編號1-2-1宣 │
│      │        │            │                            │告刑欄所示）          │
├───┼────┼──────┼──────────────┼───────────┤
│2-1-2 │ 同上   │同上        │李美霞於95年6月30日，至廖文 │（與附表一編號1-2-1、 │
│      │        │            │欽同上住處向廖文欽收取林文  │2-1-1成立連續犯【上開 │
│      │        │            │瑞囑託轉交之丙保險年繳第29  │二罪分別與附表二編號  │
│      │        │            │次保費14,141元後，旋即侵吞  │1-2-1、2-1-1成立牽連犯│
│      │        │            │入己。                      │】，與附表二編號2-1-2 │
│      │        │            │                            │成立牽連犯，僅論以一罪│
│      │        │            │                            │即如附表一編號1-2-1宣 │
│      │        │            │                            │告刑欄所示）          │
├───┼────┼──────┼──────────────┼───────────┤
│2-1-3 │ 同上   │同上        │李美霞於95年9月1日，至廖文  │李美霞意圖為自己不法之│
│      │        │            │欽同上住處向廖文欽收取林文  │所有，而侵占對於業務上│
│      │        │            │瑞囑託轉交之丙保險年繳第30  │所持有之物，處有期徒刑│
│      │        │            │次保費13,895元後，旋即侵吞  │陸月，減為有期徒刑月│
│      │        │            │入己。                      │。                    │
├───┼────┼──────┼──────────────┼───────────┤
│2-1-4 │ 同上   │同上        │李美霞於95年12月29日，至廖  │李美霞意圖為自己不法之│
│      │        │            │文欽同上住處向廖文欽收取林  │所有，而侵占對於業務上│
│      │        │            │文瑞囑託轉交之丙保險年繳第  │所持有之物，處有期徒刑│
│      │        │            │31次保費13,895元後，旋即侵  │陸月，減為有期徒刑月│
│      │        │            │吞入己。                    │。                    │
├───┼────┼──────┼──────────────┼───────────┤
│2-1-5 │ 同上   │同上        │李美霞於96年4月2日，至廖文  │李美霞意圖為自己不法之│
│      │        │            │欽同上住處向廖文欽收取林文  │所有，而侵占對於業務上│
│      │        │            │瑞囑託轉交之丙保險年繳第32  │所持有之物，處有期徒刑│
│      │        │            │次保費13,895元後，旋即侵吞  │陸月，減為有期徒刑月│
│      │        │            │入己。                      │。                    │
├───┼────┼──────┼──────────────┼───────────┤
│2-1-6 │ 同上   │同上        │李美霞於96年6月25日，至廖文 │李美霞意圖為自己不法之│
│      │        │            │欽同上住處向廖文欽收取林文  │所有，而侵占對於業務上│
│      │        │            │瑞囑託轉交之丙保險年繳第33  │所持有之物，處有期徒刑│
│      │        │            │次保費13,895元後，旋即侵吞  │陸月。                │
│      │        │            │入己。                      │                      │
├───┼────┼──────┼──────────────┼───────────┤
│2-1-7 │ 同上   │同上        │李美霞於96年9月27日，至廖文 │李美霞意圖為自己不法之│
│      │        │            │欽同上住處向廖文欽收取林文  │所有，而侵占對於業務上│
│      │        │            │瑞囑託轉交之丙保險年繳第34  │所持有之物，處有期徒刑│
│      │        │            │次保費13,895元後，旋即侵吞  │陸月。                │
│      │        │            │入己。                      │                      │
├───┼────┼──────┼──────────────┼───────────┤
│2-1-8 │ 同上   │同上        │李美霞於96年12月27日，至廖  │李美霞意圖為自己不法之│
│      │        │            │文欽同上住處向廖文欽收取林  │所有，而侵占對於業務上│
│      │        │            │文瑞囑託轉交之丙保險年繳第  │所持有之物，處有期徒刑│
│      │        │            │35次保費13,895元後，旋即侵  │陸月。                │
│      │        │            │吞入己。                    │                      │
├───┼────┼──────┼──────────────┼───────────┤
│2-1-9 │ 同上   │同上        │李美霞於97年3月26日，至廖文 │李美霞意圖為自己不法之│
│      │        │            │欽同上住處向廖文欽收取林文  │所有，而侵占對於業務上│
│      │        │            │瑞囑託轉交之丙保險年繳第36  │所持有之物，處有期徒刑│
│      │        │            │次保費13,895元後，旋即侵吞  │陸月。                │
│      │        │            │入己。                      │                      │
├───┼────┼──────┼──────────────┼───────────┤
│2-1-10│ 同上   │同上        │李美霞於97年6月25日，至廖文 │（與附表一編號1-1-1構 │
│      │        │            │欽同上住處向廖文欽收取林文  │成想像競合，僅論處一罪│
│      │        │            │瑞囑託轉交之丙保險年繳第37  │）                    │
│      │        │            │次保費13,895元後，旋即侵吞  │                      │
│      │        │            │入己。                      │                      │
├───┼────┼──────┼──────────────┼───────────┤
│2-1-11│ 同上   │同上        │李美霞於97年9月間某日，至廖 │李美霞意圖為自己不法之│
│      │        │            │文欽同上住處向廖文欽收取林  │所有，而侵占對於業務上│
│      │        │            │文瑞囑託轉交之丙保險年繳第  │所持有之物，處有期徒刑│
│      │        │            │38次保費13,895元後，旋即侵  │陸月。                │
│      │        │            │吞入己。                    │                      │
├───┼────┼──────┼──────────────┼───────────┤
│2-1-12│ 同上   │同上        │李美霞於97年12月間某日，至  │李美霞意圖為自己不法之│
│      │        │            │廖文欽同上住處向廖文欽收取  │所有，而侵占對於業務上│
│      │        │            │林文瑞囑託轉交之丙保險年繳  │所持有之物，處有期徒刑│
│      │        │            │第39次保費13,895元後，旋即  │陸月。                │
│      │        │            │侵吞入己。                  │                      │
├───┼────┼──────┼──────────────┼───────────┤
│2-1-13│ 同上   │同上        │李美霞於98年3月31日，至廖文 │李美霞意圖為自己不法之│
│      │        │            │欽同上住處向廖文欽收取林文  │所有，而侵占對於業務上│
│      │        │            │瑞囑託轉交之丙保險年繳第40  │所持有之物，處有期徒刑│
│      │        │            │次保費13,895元後，旋即侵吞  │陸月。                │
│      │        │            │入己。                      │                      │
├───┼────┼──────┼──────────────┼───────────┤
│2-1-14│ 同上   │同上        │李美霞於98年7月間某日，至廖 │李美霞意圖為自己不法之│
│      │        │            │文欽同上住處向廖文欽收取林  │所有，而侵占對於業務上│
│      │        │            │文瑞囑託轉交之丙保險年繳第  │所持有之物，處有期徒刑│
│      │        │            │41次保費13,895元後，旋即侵  │陸月。                │
│      │        │            │吞入己。                    │                      │
├───┼────┼──────┼──────────────┼───────────┤
│2-1-15│ 同上   │同上        │李美霞於98年10月9日，至廖文 │李美霞意圖為自己不法之│
│      │        │            │欽同上住處向廖文欽收取林文  │所有，而侵占對於業務上│
│      │        │            │瑞囑託轉交之丙保險年繳第42  │所持有之物，處有期徒刑│
│      │        │            │次保費13,895元後，旋即侵吞  │陸月。                │
│      │        │            │入己。                      │                      │
├───┼────┼──────┼──────────────┼───────────┤
│3-1   │杜淑敏  │0000000000  │李美霞於92年10月間，至杜淑  │李美霞意圖為自己不法之│
│      │        │            │敏位於台南市○○區○○路二  │所有，而侵占對於業務上│
│      │        │            │段37巷39號住處，向杜淑敏收  │所持有之物，處有期徒刑│
│      │        │            │取保單號碼0000000000保險之  │玖月，減為有期徒刑肆月│
│      │        │            │保單貸款清償款24萬元後，旋  │拾伍日。              │
│      │        │            │即侵吞入己。                │                      │
├───┼────┼──────┼──────────────┼───────────┤
│3-2   │同上    │0000000000  │李美霞於97年10月29日，至杜  │李美霞意圖為自己不法之│
│      │        │0000000000  │淑敏同上住處，向杜淑敏收取  │所有，而侵占對於業務上│
│      │        │0000000000  │保單號碼0000000000保險之保  │所持有之物，處有期徒刑│
│      │        │            │單貸款清償款134,398元、保單 │拾月。                │
│      │        │            │號碼0000000000號保險之保單  │                      │
│      │        │            │貸款清償款111,164元、保單號 │                      │
│      │        │            │碼0000000000號保險之保單貸  │                      │
│      │        │            │款清償款185,055元後，旋即侵 │                      │
│      │        │            │吞入己。                    │                      │
├───┼────┼──────┼──────────────┼───────────┤
│4-1   │蕭秋玲  │0000000000  │李美霞於96年1月1日至96年4月 │李美霞意圖為自己不法之│
│      │        │            │24日前某日，至吳碧珍位於臺南│所有，而侵占對於業務上│
│      │        │            │市○區○○○路1段362巷3弄19 │所持有之物，處有期徒刑│
│      │        │            │號住處向吳碧珍收取蕭秋玲委託│陸月，減為有期徒刑月│
│      │        │            │轉交之保單號碼0000000000號保│。                    │
│      │        │            │險之保單借款利息3,132元後， │                      │
│      │        │            │旋即侵吞入己。              │                      │
├───┼────┼──────┼──────────────┼───────────┤
│4-2   │呂書豪  │0000000000  │李美霞於97年11月間某日，至不│李美霞意圖為自己不法之│
│      │        │            │知情之吳碧珍位於臺南市北區中│所有，而侵占對於業務上│
│      │        │            │華北路1段362巷3弄19號住處， │所持有之物，處有期徒刑│
│      │        │            │向吳碧珍收取呂書豪之妻蕭秋玲│柒月。                │
│      │        │            │囑託轉交之保費3萬元後，旋即 │                      │
│      │        │            │侵吞入己。                  │                      │
└───┴────┴──────┴──────────────┴───────────┘
附表二：偽造私文書、行使偽造私文書部分：
┌───┬─────────────────────────────┬─────────┐
│編號  │偽造私文書及行使偽造私文書之時間、地點、方式              │  宣    告  刑    │
├───┼─────────────────────────────┼─────────┤
│1-1-1 │李美霞為掩飾其附表一編號1-1-1所示業務侵占犯行，於97年6月24│（未據起訴，惟與附│
│      │日，在其當時位於臺南市○○路584號3樓之5住處，利用其所有之 │表二編號2-1-10成立│
│      │彩色影印機，複印國泰公司所掣發甲保險97年5月分年繳第7次續期│想像競合，為裁判上│
│      │保費送金單，以此方式偽造其上印有「國泰人壽保險股份有限公司│一罪，本院應一併審│
│      │圖印」、「國泰人壽保險股份有限公司總經理之章」印文各1枚、 │理，然僅論以一罪即│
│      │流水條碼00-0000000-0號（要保人廖文欽）續期保費送金單1紙， │如附表二編號2-1-10│
│      │用以表示該筆保險費業經國泰公司收取之意，並於翌日(25日)日，│宣告刑欄所示）    │
│      │至廖文欽位於臺南市○○區○○路二段307巷35住處，向廖文欽收 │                  │
│      │取附表一編號1-1-1所示保險費時，將該偽造續期保費送金單持以 │                  │
│      │交付廖文欽以為行使，足生損害於國泰公司、廖文欽之權益，所複│                  │
│      │印國泰公司所掣發續期保費送金單正本則送回國泰公司，於97年7 │                  │
│      │月1日作廢(此部分行使偽造私文書犯行未據起訴，惟與附表二編號│                  │
│      │2-1-10成立想像競合)。                                     │                  │
├───┼─────────────────────────────┼─────────┤
│1-1-2 │李美霞為掩飾其附表一編號1-1-2所示業務侵占犯行，於如附表一 │李美霞行使偽造私文│
│      │編號1-1-2所示犯罪時間前一日，在其當時位於臺南市○○路584號│書，足以生損害於他│
│      │3樓之5住處，利用其所有之彩色影印機，複印國泰公司所掣發甲保│人，處有期徒刑貳月│
│      │險97年5月分年繳第7次續期保費送金單，以此方式偽造其上印有「│。未扣案如附表二編│
│      │國泰人壽保險股份有限公司圖印」、「國泰人壽保險股份有限公司│號1-1-2所示續期保 │
│      │總經理之章」印文各1枚、流水條碼00-0000000-0號（要保人廖文 │險費送金單壹紙上偽│
│      │欽）續期保費送金單1紙，用以表示該筆保險費業經國泰公司收取 │造之「國泰人壽保險│
│      │之意，並於翌日，至廖文欽位於臺南市○○區○○路二段307巷35 │股份有限公司圖印」│
│      │住處，向廖文欽收取附表一編號1-1-2所示保險費時，將該偽造續 │、「國泰人壽保險股│
│      │期保費送金單持以交付廖文欽以為行使，足生損害於國泰公司、廖│份有限公司總經理之│
│      │文欽之權益。                                              │章」印文各壹枚均沒│
│      │                                                          │收。              │
├───┼─────────────────────────────┼─────────┤
│1-2-1 │李美霞為掩飾其附表一編號1-2-1 所示業務侵占犯行，於如附表一│（未據起訴，惟與附│
│      │編號1-2-1 所示犯罪時間前一日，在其當時位於臺南市○○路584 │表一編號1-2- 1成立│
│      │號3樓之5住處，利用其所有之彩色影印機，複印國泰公司所掣發乙│牽連犯，與附表二編│
│      │保險95年5月分年繳第8次續期保費送金單，以此方式偽造其上印有│號2-1-1、2-1-2【分│
│      │「國泰人壽保險股份有限公司圖印」、「國泰人壽保險股份有限公│別與附表一編號2-1-│
│      │司總經理之章」印文各1枚、流水條碼00-0000000-0號（要保人廖 │1、2-1-2成立牽連犯│
│      │文欽）續期保費送金單1紙，用以表示該筆保險費業經國泰公司收 │】成立連續犯，本院│
│      │取之意，並於翌日，至廖文欽位於臺南市○○區○○路二段307巷 │應一併審理，然僅論│
│      │35住處，向廖文欽收取附表一編號1-2-1所示保險費時，將該偽造 │以一罪即如附表一編│
│      │續期保費送金單持以交付廖文欽以為行使，足生損害於國泰公司、│號1-2-1宣告刑欄所 │
│      │廖文欽之權益，所複印國泰公司所掣發續期保費送金單正本則送回│示）              │
│      │國泰公司，於95年7月3日作廢（此部分行使偽造私文書犯行未據起│                  │
│      │訴【見本院卷第47頁背面】，惟因與附表一編號1-2-1業務侵占犯 │                  │
│      │行部分成立牽連犯，本院仍應一併審理）。                    │                  │
├───┼─────────────────────────────┼─────────┤
│1-2-2 │李美霞為掩飾其附表一編號1-2-2所示業務侵占犯行，於96年5月間│李美霞行使偽造私文│
│      │某日，在其當時位於臺南市○○路584號3樓之5住處，利用其所有 │書，足以生損害於他│
│      │之彩色影印機，複印國泰公司所掣發乙保險95年5月分年繳第8次自│人，處有期徒刑貳月│
│      │動墊繳保險費清償證明，並將複印影本上「墊繳月分」記載「95」│。未扣案如附表二編│
│      │年5月以手寫方式更改為「96」年5月，以此方式偽造其上印有「國│號1-2-2所示自動墊 │
│      │泰人壽保險股份有限公司圖印」、「國泰人壽保險股份有限公司總│繳保險費清償證明壹│
│      │經理之章」印文各1枚、流水條碼DB00000000號（要保人廖文欽） │紙上偽造之「國泰人│
│      │自動墊繳保險費清償證明1紙，用以表示該筆保險費業經國泰公司 │壽保險股份有限公司│
│      │收取之意，並於翌日，至廖文欽位於臺南市○○區○○路二段307 │圖印」、「國泰人壽│
│      │巷35住處，向廖文欽收取附表一編號1-2-2所示保險費時，將該偽 │保險股份有限公司總│
│      │造自動墊繳保險費清償證明持以交付廖文欽以為行使，足生損害於│經理之章」印文各壹│
│      │國泰公司、廖文欽之權益，所複印之國泰公司乙保險95年5月分年 │枚均沒收。        │
│      │繳第8次自動墊繳保險費清償證明則送回國泰公司，於96年6月1日 │                  │
│      │作廢。                                                    │                  │
├───┼─────────────────────────────┼─────────┤
│1-2-3 │李美霞為掩飾其附表一編號1-2-3所示業務侵占犯行，於如附表一 │李美霞行使偽造私文│
│      │編號1-2-3所示犯罪時間前一日，在其當時位於臺南市○○路584  │書，足以生損害於他│
│      │號3樓之5住處，將其自己於國泰公司投保所收執之保費收據上、墊│人，處有期徒刑貳月│
│      │繳月分欄所打印之年份數字「97」剪下，遮蓋在國泰公司所掣發乙│。未扣案如附表二編│
│      │保險95年5月分年繳第8次續期保費送金單墊繳月份欄原記載「95」│號1-2-3所示續期保 │
│      │年5月字樣上，並利用其所有之彩色影印機複印前開乙保險續期保 │險費送金單壹紙上偽│
│      │費送金單，以此方式偽造其上印有「國泰人壽保險股份有限公司圖│造之「國泰人壽保險│
│      │印」、「國泰人壽保險股份有限公司總經理之章」印文各1枚、流 │股份有限公司圖印」│
│      │水條碼00-0000000-0號（要保人廖文欽）續期保費送金單1紙，用 │、「國泰人壽保險股│
│      │以表示該筆保險費業經國泰公司收取之意，並於翌日，至廖文欽位│份有限公司總經理之│
│      │於臺南市○○區○○路二段307巷35住處，向廖文欽收取附表一編 │章」印文各壹枚均沒│
│      │號1-2-3所示保險費時，將該偽造續期保費送金單持以交付廖文欽 │收。              │
│      │以為行使，足生損害於國泰公司、廖文欽之權益，所複印之國泰公│                  │
│      │司乙保險95年5月分年繳第8次續期保費送金單則送回國泰公司，於│                  │
│      │97年7月1日作廢。                                          │                  │
├───┼─────────────────────────────┼─────────┤
│1-2-4 │李美霞為掩飾其附表一編號1-2-4所示業務侵占犯行，於98年5月31│李美霞行使偽造私文│
│      │日，在其當時位於臺南市○○路584號3樓之5住處，剪下其自己於 │書，足以生損害於他│
│      │國泰公司投保所收執之保費收據上、墊繳月分欄所打印之年份數字│人，處有期徒刑貳月│
│      │「98」，遮蓋在國泰公司所掣發乙保險95年5月分年繳第8次自動墊│。未扣案如附表二編│
│      │繳保險費清償證明墊繳月份欄原記載「95」年5月字樣上，並利用 │號1-2-4所示自動墊 │
│      │其所有之彩色影印機，複印前開乙保險自動墊繳保險費清償證明，│繳保險費清償證明壹│
│      │以此方式偽造其上印有「國泰人壽保險股份有限公司圖印」、「國│紙上偽造之「國泰人│
│      │泰人壽保險股份有限公司總經理之章」印文各1枚、流水條碼     │壽保險股份有限公司│
│      │DB00000000號（要保人廖文欽）自動墊繳保險費清償證明1紙，用 │圖印」、「國泰人壽│
│      │以表示該筆保險費業經國泰公司收取之意，並於翌日(98年6月1日)│保險股份有限公司總│
│      │，至廖文欽位於臺南市○○區○○路二段307巷35住處，向廖文欽 │經理之章」印文各壹│
│      │收取附表一編號1-2-4所示保險費時，將該偽造自動墊繳保險費清 │枚均沒收。        │
│      │償證明持以交付廖文欽以為行使，足生損害於國泰公司、廖文欽之│                  │
│      │權益，所複印之國泰公司乙保險95年5月分年繳第8次續期保費送金│                  │
│      │單則送回國泰公司，於98年6月2日作廢。                      │                  │
├───┼─────────────────────────────┼─────────┤
│2-1-1 │李美霞為掩飾其附表一編號2-1-1所示業務侵占犯行，於如附表一 │（未據起訴，惟與附│
│      │編號2-1-2所示犯罪時間前一日，在其當時位於臺南市○○路584號│表一編號2-1- 1成立│
│      │3樓之5住處，利用其所有之彩色影印機，複印國泰公司所掣發丙保│牽連犯，與附表二編│
│      │險95年3月分季繳第28次自動墊繳保險費清償證明，以此方式偽造 │號1-2-1、2-1-2【分│
│      │其上印有「國泰人壽保險股份有限公司圖印」、「國泰人壽保險股│別與附表一編號    │
│      │份有限公司總經理之章」印文各1枚、（流水條碼不詳、要保人林 │1-2-1、2-1-2成立牽│
│      │文瑞）自動墊繳保險費清償證明1紙，用以表示該筆保險費業經國 │連犯】成立連續犯，│
│      │泰公司收取之意，並於翌日，至廖文欽位於臺南市○○區○○路二│本院應一併審理，然│
│      │段307巷35住處，向廖文欽收取林文瑞囑託廖文欽轉交之附表一編 │僅論以一罪即如附表│
│      │號2-1-1所示保險費時，將該偽造自動墊繳保險費清償證明持以交 │一編號1-2-1宣告刑 │
│      │付廖文欽轉交林文瑞以為行使，足生損害於國泰公司、林文瑞之權│欄所示）          │
│      │益（此部分偽造私文書犯行未據起訴，惟因與如附表一編號2-1-1 │                  │
│      │業務侵占罪部分成立牽連犯、與如附表一、二編號1-2-1、2-1-2部│                  │
│      │分成立連續犯，即與該已起訴部分構成裁判上一罪，本院仍應一併│                  │
│      │審理）。                                                  │                  │
├───┼─────────────────────────────┼─────────┤
│2-1-2 │李美霞為掩飾其附表一編號2-1-2 所示業務侵占犯行，於95年6 月│（未據起訴，惟與附│
│      │29日，在其當時位於臺南市○○路584號3樓之5住處，利用其所有 │表一編號2-1-2成立 │
│      │之彩色影印機，複印國泰公司所掣發丙保險95年3月分季繳第28次 │牽連犯，與附表二編│
│      │自動墊繳保險費清償證明，並以手寫方式將複印影本上墊繳月份欄│號1-2-1、2-1-1【分│
│      │原記載95年「3」月字樣更改為「6」，以此方式偽造其上印有「國│別與附表一編號    │
│      │泰人壽保險股份有限公司圖印」、「國泰人壽保險股份有限公司總│1-2-1、2-1-1成立牽│
│      │經理之章」印文各1枚、流水條碼DB00000000號（要保人林文瑞） │連犯】成立連續犯，│
│      │自動墊繳保險費清償證明1紙，用以表示該筆保險費業經國泰公司 │本院應一併審理，然│
│      │收取之意，並於翌日(30日)，至廖文欽位於臺南市○○區○○路二│僅論以一罪即如附表│
│      │段307巷35住處，向廖文欽收取林文瑞囑託廖文欽轉交之附表一編 │一編號1-2-1宣告刑 │
│      │號2-1-2所示保險費時，將該偽造自動墊繳保險費清償證明持以交 │欄所示）          │
│      │付廖文欽轉交林文瑞以為行使，足生損害於國泰公司、林文瑞之權│                  │
│      │益，所複印國泰公司所掣發丙保險95年3月份季繳第28次自動墊繳 │                  │
│      │保險費清償證明影本則送回國泰公司，於95年7月4日作廢(此部分 │                  │
│      │行使偽造私文書犯行未據起訴)。                             │                  │
├───┼─────────────────────────────┼─────────┤
│2-1-3 │李美霞為掩飾其附表一編號2-1-3 所示業務侵占犯行，於95年8 月│李美霞行使偽造私文│
│      │31日，在其當時位於臺南市○○路584號3樓之5住處，利用其所有 │書，足以生損害於他│
│      │之彩色影印機，複印國泰公司所掣發丙保險95年3月分季繳第28次 │人，處有期徒刑貳月│
│      │自動墊繳保險費清償證明2張，其中一張用以日後繼續複印使用， │。未扣案如附表二編│
│      │另一張供作此次偽造私文書犯行使用，並以手寫方式將複印影本上│號2-1-3所示自動墊 │
│      │墊繳月份欄原記載95年「3」月字樣更改為「9」，以此方式偽造其│繳保險費清償證明壹│
│      │上印有「國泰人壽保險股份有限公司圖印」、「國泰人壽保險股份│紙上偽造之「國泰人│
│      │有限公司總經理之章」印文各1枚、流水條碼DB00000000號（要保 │壽保險股份有限公司│
│      │人林文瑞）自動墊繳保險費清償證明1紙，用以表示該筆保險費業 │圖印」、「國泰人壽│
│      │經國泰公司收取之意，並於翌日(95年9月1日)，至廖文欽位於臺南│保險股份有限公司總│
│      │市○○區○○路二段307巷35住處，向廖文欽收取林文瑞囑託廖文 │經理之章」印文各壹│
│      │欽轉交之附表一編號2-1-3所示保險費時，將該偽造自動墊繳保險 │枚均沒收。        │
│      │費清償證明持以交付廖文欽轉交林文瑞以為行使，足生損害於國泰│                  │
│      │公司、林文瑞之權益，所複印之國泰公司丙保險95年3月份季繳第 │                  │
│      │28次自動墊繳保險費清償證明影本送回國泰公司，於95年9月28日 │                  │
│      │作廢。                                                    │                  │
├───┼─────────────────────────────┼─────────┤
│2-1-4 │李美霞為掩飾其附表一編號2-1-4 所示業務侵占犯行，於95年12月│李美霞行使偽造私文│
│      │28日，在其當時位於臺南市○○路584號3樓之5住處，剪下其自己 │書，足以生損害於他│
│      │於國泰公司投保所收執之保費收據上、墊繳月分欄所打印之月份數│人，處有期徒刑貳月│
│      │字「12」，遮蓋在國泰公司所掣發丙保險95年3月分季繳第28次自 │。未扣案如附表二編│
│      │動墊繳保險費清償證明影本上墊繳月份欄原記載95年「3」月字樣 │號2-1-4所示自動墊 │
│      │上，並利其所有之彩色影印機，複印前開丙保險自動墊繳保險費清│繳保險費清償證明壹│
│      │償證明，以此方式偽造其上印有「國泰人壽保險股份有限公司圖印│紙上偽造之「國泰人│
│      │」、「國泰人壽保險股份有限公司總經理之章」印文各1枚、流水 │壽保險股份有限公司│
│      │條碼DB00000000號（要保人林文瑞）自動墊繳保險費清償證明1紙 │圖印」、「國泰人壽│
│      │，用以表示該筆保險費業經國泰公司收取之意，並於翌日(29日)，│保險股份有限公司總│
│      │至廖文欽位於臺南市○○區○○路二段307巷35住處，向廖文欽收 │經理之章」印文各壹│
│      │取林文瑞囑託廖文欽轉交之附表一編號2-1-4所示保險費時，將該 │枚均沒收。        │
│      │偽造自動墊繳保險費清償證明持以交付廖文欽轉交林文瑞以為行使│                  │
│      │，足生損害於國泰公司、林文瑞之權益。                      │                  │
├───┼─────────────────────────────┼─────────┤
│2-1-5 │李美霞為掩飾其附表一編號2-1-5所示業務侵占犯行，於96年4月1 │李美霞行使偽造私文│
│      │日，在其當時位於臺南市○○路584號3樓之5住處，利用其所有之 │書，足以生損害於他│
│      │彩色影印機，複印國泰公司所掣發丙保險95年3月分季繳第28次自 │人，處有期徒刑貳月│
│      │動墊繳保險費清償證明影本，以此方式偽造其上印有「國泰人壽保│。未扣案如附表二編│
│      │險股份有限公司圖印」、「國泰人壽保險股份有限公司總經理之章│號2-1-5所示自動墊 │
│      │」印文各1枚、流水條碼DB00000000號（要保人林文瑞）自動墊繳 │繳保險費清償證明壹│
│      │保險費清償證明1紙，用以表示該筆保險費業經國泰公司收取之意 │紙上偽造之「國泰人│
│      │，並於翌日(2日)，至廖文欽位於臺南市○○區○○路二段307巷35│壽保險股份有限公司│
│      │住處，向廖文欽收取林文瑞囑託廖文欽轉交之附表一編號2-1-5所 │圖印」、「國泰人壽│
│      │示保險費時，將該偽造自動墊繳保險費清償證明持以交付廖文欽轉│保險股份有限公司總│
│      │交林文瑞以為行使，足生損害於國泰公司、林文瑞之權益。      │經理之章」印文各壹│
│      │                                                          │枚均沒收。        │
├───┼─────────────────────────────┼─────────┤
│2-1-6 │李美霞為掩飾其附表一編號2-1-6所示業務侵占犯行，於96年6月24│李美霞行使偽造私文│
│      │日，在其當時位於臺南市○○路584號3樓之5住處，剪下其自己於 │書，足以生損害於他│
│      │國泰公司投保所收執之保費收據上、墊繳月分欄所打印之年月份數│人，處有期徒刑貳月│
│      │字「96」「06」，遮蓋在國泰公司所掣發丙保險95年3月分季繳第 │。未扣案如附表二編│
│      │28次自動墊繳保險費清償證明影本墊繳月份欄原記載「95」年「3 │號2-1-6所示自動墊 │
│      │」月字樣上，並利用其所有之彩色影印機，複印前開自動墊繳保險│繳保險費清償證明壹│
│      │費清償證明影本，以此方式偽造其上印有「國泰人壽保險股份有限│紙上偽造之「國泰人│
│      │公司圖印」、「國泰人壽保險股份有限公司總經理之章」印文各1 │壽保險股份有限公司│
│      │枚、流水條碼DB00000000號（要保人林文瑞）自動墊繳保險費清償│圖印」、「國泰人壽│
│      │證明1紙，用以表示該筆保險費業經國泰公司收取之意，並於翌日 │保險股份有限公司總│
│      │(25 日)，至廖文欽位於臺南市○○區○○路二段307巷35住處，向│經理之章」印文各壹│
│      │廖文欽收取林文瑞囑託廖文欽轉交之附表一編號2-1-6所示保險費 │枚均沒收。        │
│      │時，將該偽造自動墊繳保險費清償證明持以交付廖文欽轉交林文瑞│                  │
│      │以為行使，足生損害於國泰公司、林文瑞之權益。              │                  │
├───┼─────────────────────────────┼─────────┤
│2-1-7 │李美霞為掩飾其附表一編號2-1-7所示業務侵占犯行，於96年9月26│李美霞行使偽造私文│
│      │日，在其當時位於臺南市○○路584號3樓之5住處，剪下其自己於 │書，足以生損害於他│
│      │國泰公司投保所收執之保費收據上、墊繳月分欄所打印之年份數字│人，處有期徒刑貳月│
│      │「96」，遮蓋在國泰公司所掣發丙保險95年3月分季繳第28次自動 │。未扣案如附表二編│
│      │墊繳保險費清償證明影本墊繳月份欄原記載「95」年3月字樣上， │號2-1-7所示自動墊 │
│      │並利用其所有之彩色影印機，複印前開丙保險自動墊繳保險費清償│繳保險費清償證明壹│
│      │證明，再以手寫方式將複印本上墊繳月分欄位「3」月更改為「9」│紙上偽造之「國泰人│
│      │月，以此方式偽造其上印有「國泰人壽保險股份有限公司圖印」、│壽保險股份有限公司│
│      │「國泰人壽保險股份有限公司總經理之章」印文各1枚、流水條碼 │圖印」、「國泰人壽│
│      │DB00000000號（要保人林文瑞）自動墊繳保險費清償證明1紙，用 │保險股份有限公司總│
│      │以表示該筆保險費業經國泰公司收取之意，並於翌日(27日)，至廖│經理之章」印文各壹│
│      │文欽位於臺南市○○區○○路二段307巷35住處，向廖文欽收取林 │枚均沒收。        │
│      │文瑞囑託廖文欽轉交之附表一編號2-1-7所示保險費時，將該偽造 │                  │
│      │自動墊繳保險費清償證明持以交付廖文欽轉交林文瑞以為行使，足│                  │
│      │生損害於國泰公司、林文瑞之權益。                          │                  │
├───┼─────────────────────────────┼─────────┤
│2-1-8 │李美霞為掩飾其附表一編號2-1-8所示業務侵占犯行，於96年12月 │李美霞行使偽造私文│
│      │26日，在其當時位於臺南市○○路584號3樓之5住處，剪下其自己 │書，足以生損害於他│
│      │於國泰公司投保所收執之保費收據上、墊繳月分欄所打印之年月份│人，處有期徒刑貳月│
│      │數字「96」、「12」，遮蓋在國泰公司所掣發丙保險95年3月分季 │。未扣案如附表二編│
│      │繳第28次自動墊繳保險費清償證明影本墊繳月份欄原記載「95」年│號2-1-8所示自動墊 │
│      │「3」月字樣上，並利用其所有之彩色影印機，複印前開丙保險自 │繳保險費清償證明壹│
│      │動墊繳保險費清償證明影本，以此方式偽造其上印有「國泰人壽保│紙上偽造之「國泰人│
│      │險股份有限公司圖印」、「國泰人壽保險股份有限公司總經理之章│壽保險股份有限公司│
│      │」印文各1枚、流水條碼DB00000000號（要保人林文瑞）自動墊繳 │圖印」、「國泰人壽│
│      │保險費清償證明1紙，用以表示該筆保險費業經國泰公司收取之意 │保險股份有限公司總│
│      │，並於翌日(27日)，至廖文欽位於臺南市○○區○○路二段307巷 │經理之章」印文各壹│
│      │35住處，向廖文欽收取林文瑞囑託廖文欽轉交之附表一編號2-1-8 │枚均沒收。        │
│      │所示保險費時，將該偽造自動墊繳保險費清償證明持以交付廖文欽│                  │
│      │轉交林文瑞以為行使，足生損害於國泰公司、林文瑞之權益。    │                  │
├───┼─────────────────────────────┼─────────┤
│2-1-9 │李美霞為掩飾其附表一編號2-1-9所示業務侵占犯行，於97年3月25│李美霞行使偽造私文│
│      │日，在其當時位於臺南市○○路584號3樓之5住處，剪下其自己於 │書，足以生損害於他│
│      │國泰公司投保所收執之保費收據上、墊繳月分欄所打印之年月份、│人，處有期徒刑貳月│
│      │繳次數字「97」、「03」、「30」，遮蓋在國泰公司所掣發丙保險│。未扣案如附表二編│
│      │95年3月分季繳第28次自動墊繳保險費清償證明影本墊繳月份欄原 │號2-1-9所示自動墊 │
│      │記載「95」年「3」月字樣上，並利其所有之彩色影印機，複印前 │繳保險費清償證明壹│
│      │開丙保險自動墊繳保險費清償證明影本，以此方式偽造其上印有「│紙上偽造之「國泰人│
│      │國泰人壽保險股份有限公司圖印」、「國泰人壽保險股份有限公司│壽保險股份有限公司│
│      │總經理之章」印文各1枚、流水條碼DB00000000號（要保人林文瑞 │圖印」、「國泰人壽│
│      │）自動墊繳保險費清償證明1紙，用以表示該筆保險費業經國泰公 │保險股份有限公司總│
│      │司收取之意，並於翌日(26日)，至廖文欽位於臺南市○○區○○路│經理之章」印文各壹│
│      │二段307巷35住處，向廖文欽收取林文瑞囑託廖文欽轉交之附表一 │枚均沒收。        │
│      │編號2-1-9所示保險費時，將該偽造自動墊繳保險費清償證明持以 │                  │
│      │交付廖文欽轉交林文瑞以為行使，足生損害於國泰公司、林文瑞之│                  │
│      │權益。                                                    │                  │
├───┼─────────────────────────────┼─────────┤
│2-1-10│李美霞曾於不詳時地為林文瑞繳回丙保險95年3月份季繳第28次保 │李美霞行使偽造私文│
│      │險費，經國泰公司發給丙保險95年3月份季繳第28次自動墊繳保險 │書，足以生損害於他│
│      │費清償證明（流水條碼DB00000000），李美霞未交給林文瑞，為掩│人，處有期徒刑月│
│      │飾其附表一編號2-1-10所示業務侵占犯行，於97年6月24日，在其 │。未扣案如附表二編│
│      │當時位於臺南市○○路584號3樓之5住處，剪下其自己於國泰公司 │號1-1-1、2-1-10所 │
│      │投保所收執之保費收據上、墊繳繳次、墊繳月分欄所打印之繳次及│示自動墊繳保險費清│
│      │年月份數字「37」「97」「06」，遮蓋在國泰公司所掣發丙保險95│償證明壹紙上偽造之│
│      │年3月分季繳第28次自動墊繳保險費清償證明墊繳繳次、墊繳月份 │「國泰人壽保險股份│
│      │欄原記載「95」年「3」月字樣上，並利用其所有之彩色影印機， │有限公司圖印」、「│
│      │複印前開丙保險自動墊繳保險費清償證明影本，以此方式偽造其上│國泰人壽保險股份有│
│      │印有「國泰人壽保險股份有限公司圖印」、「國泰人壽保險股份有│限公司總經理之章」│
│      │限公司總經理之章」印文各1枚、流水條碼DB00000000號（要保人 │印文各貳枚均沒收。│
│      │林文瑞）自動墊繳保險費清償證明1紙，用以表示該筆保險費業經 │                  │
│      │國泰公司收取之意，並於翌日(25日)，至廖文欽位於臺南市中西區│                  │
│      │西門路二段307巷35住處，向廖文欽收取林文瑞囑託廖文欽轉交之 │                  │
│      │附表一編號2-1-10所示保險費時，將該偽造自動墊繳保險費清償證│                  │
│      │明持以交付廖文欽轉交林文瑞以為行使，足生損害於國泰公司、林│                  │
│      │文瑞之權益。                                              │                  │
├───┼─────────────────────────────┼─────────┤
│2-1-11│李美霞為掩飾其附表一編號2-1-11所示業務侵占犯行，於如附表一│李美霞行使偽造私文│
│      │編號2-1-11犯罪時間前一日，在其當時位於臺南市○○路584號3樓│書，足以生損害於他│
│      │之5住處，剪下其自己於國泰公司投保所收執之保費收據上、墊繳 │人，處有期徒刑貳月│
│      │繳次及墊繳月分欄所打印之繳次、年月份數字「38」、「97」、「│。未扣案如附表二編│
│      │09 」，遮蓋在國泰公司所掣發丙保險95年3月分季繳第28次自動墊│號2-1-11所示自動墊│
│      │繳保險費清償證明墊繳繳次、墊繳月份欄原記載第「28」次、「95│繳保險費清償證明壹│
│      │」年「3」月字樣上，並利其所有之彩色影印機，複印前開丙保險 │紙上偽造之「國泰人│
│      │自動墊繳保險費清償證明，以此方式偽造其上印有「國泰人壽保險│壽保險股份有限公司│
│      │股份有限公司圖印」、「國泰人壽保險股份有限公司總經理之章」│圖印」、「國泰人壽│
│      │印文各1枚、流水條碼DB00000000號（要保人林文瑞）自動墊繳保 │保險股份有限公司總│
│      │險費清償證明1紙，用以表示該筆保險費業經國泰公司收取之意， │經理之章」印文各壹│
│      │並於翌日，至廖文欽位於臺南市○○區○○路二段307巷35住處， │枚均沒收。        │
│      │向廖文欽收取林文瑞囑託廖文欽轉交之附表一編號2-1-11所示保險│                  │
│      │費時，將該偽造自動墊繳保險費清償證明持以交付廖文欽轉交林文│                  │
│      │瑞以為行使，足生損害於國泰公司、林文瑞之權益。            │                  │
├───┼─────────────────────────────┼─────────┤
│2-1-12│李美霞為掩飾其附表一編號2-1-12所示業務侵占犯行，於附表一編│李美霞行使偽造私文│
│      │號2-1-12所示犯罪時間前一日，在其當時位於臺南市○○路584 號│書，足以生損害於他│
│      │3樓之5住處，剪下其自己於國泰公司投保所收執之保費收據上、墊│人，處有期徒刑貳月│
│      │繳繳次及墊繳月分欄所打印之墊繳繳次、月份數字「39」、「12」│。未扣案如附表二編│
│      │，遮蓋在國泰公司所掣發丙保險95年3月分季繳第28次自動墊繳保 │號2-1-12所示自動墊│
│      │險費清償證明墊繳月份欄原記載「95」年「3」月字樣上，並利用 │繳保險費清償證明壹│
│      │其所有之彩色影印機，複印前開丙保險自動墊繳保險費清償證明，│紙上偽造之「國泰人│
│      │以此方式偽造其上印有「國泰人壽保險股份有限公司圖印」、「國│壽保險股份有限公司│
│      │泰人壽保險股份有限公司總經理之章」印文各1枚、流水條碼DB598│圖印」、「國泰人壽│
│      │85345號（要保人林文瑞）自動墊繳保險費清償證明1紙，用以表示│保險股份有限公司總│
│      │該筆保險費業經國泰公司收取之意，並於翌日，至廖文欽位於臺南│經理之章」印文各壹│
│      │市○○區○○路二段307巷35住處，向廖文欽收取林文瑞囑託廖文 │枚均沒收。        │
│      │欽轉交之附表一編號2-1-12所示保險費時，將該偽造自動墊繳保險│                  │
│      │費清償證明持以交付廖文欽轉交林文瑞以為行使，足生損害於國泰│                  │
│      │公司、林文瑞之權益。                                      │                  │
├───┼─────────────────────────────┼─────────┤
│2-1-13│李美霞為掩飾其附表一編號2-1-13所示業務侵占犯行，於98年3月 │李美霞行使偽造私文│
│      │30日，在其當時位於臺南市○○路584號3樓之5住處，剪下其自己 │書，足以生損害於他│
│      │於國泰公司投保所收執之保費收據上、墊繳繳次及墊繳月分欄所打│人，處有期徒刑貳月│
│      │印之墊繳繳次、年月份數字「40」、「98」、「03」，遮蓋在國泰│。未扣案如附表二編│
│      │公司所掣發丙保險95年3月分季繳第28次自動墊繳保險費清償證明 │號2-1-13所示自動墊│
│      │墊繳月份欄原記載季繳第「28」次、「95」年「3」月字樣上，並 │繳保險費清償證明壹│
│      │利用其所有之彩色影印機，複印前開丙保險自動墊繳保險費清償證│紙上偽造之「國泰人│
│      │明，以此方式偽造其上印有「國泰人壽保險股份有限公司圖印」、│壽保險股份有限公司│
│      │「國泰人壽保險股份有限公司總經理之章」印文各1枚、流水條碼 │圖印」、「國泰人壽│
│      │DB00000000號（要保人林文瑞）自動墊繳保險費清償證明1紙，用 │保險股份有限公司總│
│      │以表示該筆保險費業經國泰公司收取之意，並於翌日，至廖文欽位│經理之章」印文各壹│
│      │於臺南市○○區○○路二段307巷35住處，向廖文欽收取林文瑞囑 │枚均沒收。        │
│      │託廖文欽轉交之附表一編號2-1-13所示保險費時，將該偽造自動墊│                  │
│      │繳保險費清償證明持以交付廖文欽轉交林文瑞以為行使，足生損害│                  │
│      │於國泰公司、林文瑞之權益。                                │                  │
├───┼─────────────────────────────┼─────────┤
│2-1-14│李美霞為掩飾其附表一編號2-1-14所示業務侵占犯行，於附表一編│李美霞行使偽造私文│
│      │號2-1-14所示犯罪時間前一日，在其當時位於臺南市○○路584 號│書，足以生損害於他│
│      │3 樓之5 住處，剪下其自己於國泰公司投保所收執之保費收據上、│人，處有期徒刑貳月│
│      │墊繳繳次及墊繳月分欄所打印之墊繳繳次、年月日數字「41」、「│。未扣案如附表二編│
│      │98年6月30日」，遮蓋國泰公司所掣發丙保險95年3月分季繳第28次│號2-1-14所示自動墊│
│      │自動墊繳保險費清償證明墊繳繳次、墊繳月份欄原記載季繳第「28│繳保險費清償證明壹│
│      │」「95年3月份」字樣上，並利用其所有之彩色影印機，複印前開 │紙上偽造之「國泰人│
│      │自動墊繳保險費清償證明，以此方式偽造其上印有「國泰人壽保險│壽保險股份有限公司│
│      │股份有限公司圖印」、「國泰人壽保險股份有限公司總經理之章」│圖印」、「國泰人壽│
│      │印文各1枚、流水條碼DB00000000號（要保人林文瑞）自動墊繳保 │保險股份有限公司總│
│      │險費清償證明1紙，用以表示該筆保險費業經國泰公司收取之意， │經理之章」印文各壹│
│      │並於翌日，至廖文欽位於臺南市○○區○○路二段307巷35住處， │枚均沒收。        │
│      │向廖文欽收取林文瑞囑託廖文欽轉交之附表一編號2-1-14所示保險│                  │
│      │費時，將該偽造自動墊繳保險費清償證明持以交付廖文欽轉交林文│                  │
│      │瑞以為行使，足生損害於國泰公司、林文瑞之權益。            │                  │
├───┼─────────────────────────────┼─────────┤
│2-1-15│李美霞為掩飾其附表一編號2-1-15所示業務侵占犯行，於98年10月│李美霞行使偽造私文│
│      │8日，在其當時位於臺南市○○路584號3樓之5住處，剪下其自己於│書，足以生損害於他│
│      │國泰公司投保所收執之保費收據上、墊繳繳次及墊繳月分欄所打印│人，處有期徒刑貳月│
│      │之墊繳繳次、年月日數字「42」、「98年9月5日」，遮蓋在國泰公│。未扣案如附表二編│
│      │司所掣發丙保險95年3月分季繳第28次自動墊繳保險費清償證明墊 │號2-1-15所示自動墊│
│      │繳繳次、墊繳月份欄上，並利用其所有之彩色影印機，複印前開自│繳保險費清償證明壹│
│      │動墊繳保險費清償證明，以此方式偽造其上印有「國泰人壽保險股│紙上偽造之「國泰人│
│      │份有限公司圖印」、「國泰人壽保險股份有限公司總經理之章」印│壽保險股份有限公司│
│      │文各1枚、流水條碼DB00000000號（要保人林文瑞）自動墊繳保險 │圖印」、「國泰人壽│
│      │費清償證明1紙，用以表示該筆保險費業經國泰公司收取之意，並 │保險股份有限公司總│
│      │於翌日，至廖文欽位於臺南市○○區○○路二段307巷35住處，向 │經理之章」印文各壹│
│      │廖文欽收取林文瑞囑託廖文欽轉交之附表一編號2-1-15所示保險費│枚均沒收。        │
│      │時，將該偽造自動墊繳保險費清償證明持以交付廖文欽轉交林文瑞│                  │
│      │以為行使，足生損害於國泰公司、林文瑞之權益。              │                  │
└───┴─────────────────────────────┴─────────┘